【裁判字號】    92,重勞訴,1
【裁判日期】    920506
【裁判案由】    給付薪資等
【裁判全文】
臺灣板橋地方法院民事判決  九十二年度重勞訴字第一號
    原      告  宙○○
                申○○
                地○○
                Ｂ○○
                黃○○
                酉○○
                Ｙ○○
                Ｄ○○
                Ｎ○○
                寅○○
                丁○○
                天○○
                Ｔ○○
                卯○○
                未○○
                巳○○
                丙○○
                Ｗ○○
                己○○
                宇○○
                午○○
                甲○○
                丑○○
                乙○○
                Ｑ○○
                Ｇ○○
                Ｏ○○
                壬○○
                辛○○
                Ｆ○○
                癸○○
                Ｅ○○
                玄○○
                Ｚ○○
                Ｈ○○
                Ｊ○○
                Ｕ○○
                亥○○
                Ｘ○○
                Ｓ○○
                戌○○
                Ｃ○○
                Ｐ○○
                戊○○
                Ｋ○○
                Ｌ○○
                Ａ○○
                子○○
                Ｉ○○
                Ｖ○○
                庚○○
                辰○○
                Ｒ○○
    共      同
    訴訟代理人  劉志忠律師
    被      告  昂承股份有限公司
    法定代理人  Ｍ○○
右當事人間給付薪資等事件，本院判決如左：
    主    文
被告應給付原告如附表一所示之金額，及均自民國九十二年四月八日起至清償日止，
按週年利率百分之五計算之利息。
訴訟費用由被告負擔。
本判決於原告分別以附表一所示之金額為被告供擔保後，各得為假執行。
    事實及理由
一、原告起訴主張：
（一）原告宙○○等五十三人，均為被告之員工，依被告公司之人事規章，應於每月
      十日發放前一個月之薪資予全體員工。惟民國九十一年七月份之薪資應於八月
      十日發放，但被告公司遲未發放，全體員工體認公司經營不易，未予追討。詎
      九十一年八月三十日，被告公司法定代理人Ｍ○○突不知去向，下落不明，原
      告等人於同年九月二日接獲被告公司電話通知暫停上班，惟嗣後員工前去工廠
      查看，發現已人去樓空，重要機具設備亦遭搬運一空，被告公司營運完全停歇
      ，惟被告公司積欠原告等人七、八月份薪資，迄今均無人處理。經原告等人向
      台北縣政府聲請協調勞資爭議，惟被告公司亦無人出面，嚴重損及原告等人之
      權益。
（二）原告等人之請求項目及金額：
    (1)請求給付薪資部分：
      按「稱僱傭者，謂當事人約定，一方於一定或不定之期限內為他方服勞務，
        他方給付報酬之契約。」民法第四百八十二條定有明文。
      原告等人均為被告公司僱用之員工，自得依上開規定請求被告公司給付九十
        一年七、八月份薪資，原告各別請求給付之薪資詳如附表二。
    (2)請求給付資遣費部分：
      按「非有左列情事之一者，雇主不得預告勞工終止勞動契約：一、歇業或轉
        讓時。」勞動基準法第十一條第一款定有明文，同法第十七條規定，雇主依
        第十一條之規定終止契約時，應發給勞工資遣費。
      又勞動基準法第十四條第一項第五款「有左列情形之一者，勞工得不經預告
        終止契約：．．．．五、雇主不依勞動契約給付工作報酬，或對於按件計酬
        之勞工不供給充分之工作者。」，同條第四項規定「第十七條規定於本條終
        止契約準用之。」，亦即勞工依同法第十四條規定終止勞動契約時，雇主應
        依第十七條之規定給付勞工資遣費。
      被告公司於通知員工停止上班後，即停工歇業至今，應可認定被告公司以歇
        業為由終止勞動契約，原告人自得依勞基法第十七條之規定請求被告公司給
        付資遣費。退萬步言，若認被告公司未終止勞動契約，因被告公司未給付九
        十一年七、八月份之薪資予原告，原告亦得依同法第十四條第一項第五款之
        規定終止勞動契約，並以本書狀為終止勞動契約之意思表示，再依同法第十
        四條第四項、第十七條之規定，請求被告公司給付資遣費。
      各原告請求之資遣費計算方式及金額，詳如附表三（附表所示編號四十五原
        告Ｋ○○至編號五十三原告Ｒ○○等九人，因已離職在前，不為資遣費之請
        求）。
二、被告未於言詞辯論期日到場，核無民事訴訟法第三百八十六條各款所列事由，爰
    依原告之聲請，由其一造辯論而為判決。
三、得心證之理由：
（一）原告起訴主張其等均為被告之員工，依被告公司之人事規章，應於每月十日發
      放前一個月之薪資予全體員工。惟九十一年七月份之薪資應於八月十日發放，
      但被告公司遲未發放，全體員工體認公司經營不易，未予追討。詎九十一年八
      月三十日，被告公司法定代理人Ｍ○○突不知去向，下落不明，原告等人於九
      月二日接獲被告公司電話通知暫停上班，惟嗣後員工前去工廠查看，發現已人
      去樓空，重要機具設備亦遭搬運一空，被告公司營運完全停歇，惟被告公司積
      欠原告等人七、八月份薪資，迄今均無人處理之事實，業據提出被告公司變更
      登記表影本一件、員工薪資冊一冊、員工基本資料清冊一冊、臺北縣政府九十
      一年十月二十三日北府勞動字第０九一０六一七五三九號函影本一紙為證，復
      經本院依職權調閱被告公司設立暨變更登記案卷核實無訛，有經濟部九十二年
      二月二十六日經商字第０九二０二０四０五四０號函暨該案卷影本附卷可稽。
      被告經合法通知而未到庭，亦未提出書狀作何聲明或陳述，自堪信原告之主張
      為真正。
（二）次應審究者為原告請求之薪資部分：
      按稱僱傭者，謂當事人約定，一方於一定或不定之期限內為他方服勞務，他方
      給付報酬之契約。民法第四百八十二條定有明文。原告主張其等均為被告公司
      僱用之員工，被告並未給付九十一年七月、八月份之薪資之事實，業據提出附
      表一、員工薪資冊一冊為證，被告經合法通知而未到庭，亦未提出書狀作何聲
      明或陳述，自堪信原告之主張為真正。是以，原告依上開規定請求被告公司給
      付九十一年七、八月份薪資如附表二所示，核屬正當。
（三）另應審究者為原告請求之資遣費部分：
      按「非有左列情事之一者，雇主不得預告勞工終止勞動契約：一、歇業或轉讓
      時．．．．」，又「雇主依第十一條或第十三條但書規定終止勞動契約者，其
      預告期間依左列各款之規定：一、繼續工作三個月以上一年未滿者，於十日前
      預告之。二、繼續工作一年以上三年未滿者，於二十日前預告之。三、繼續工
      作三年以上者，於三十日前預告之。」勞動基準法第十一條第一項第一款、第
      十六條第一項分別定有明文。本件被告未行預告，遽於九十一年九月二日通知
      停工，再按雇主如停工已未核發工資，亦不提供勞工從事工作之機會，純粹為
      圖免資遣費之發給，就其行為，實際上已足認定以默示之意思表示終止勞動契
      約。附表一所示編號一至四十四號之原告依據勞動基準法第十四條第一項第五
      款請求被告給付資遣費，於法核無不合。
（四）雇主依勞動基準法第十六條之規定終止勞動契約者，應依左列規定發給勞工資
      遣費：（一)在同一雇主之事業單位繼續工作，每滿一年發給相當於一個月平
      均工資之資遣費。（二）依前款計算之剩餘月數，或工作未滿一年者，以比例
      計給之。未滿一個月者以一個月計，同法第十七條定有明文。附表一所示編號
      一至四十四號之原告據此請求被告給付資遣費，於法核無不合。附表編號一至
      四十四之原告主張其等之年資、平均工資及資遣費之計算詳如附表三所示之事
      實，業據提出昂承股份有限公司員工請領勞退基平均薪資名冊、員工薪資冊、
      員工基本資料清冊各一件為證，被告經合法通知而未到庭，亦未提出書狀作何
      聲明或陳述，自堪信原告之主張為真正。因此，附表一編號一至四十四號之原
      告依據前開規定請求被告給付如附表三所示之資遣費，於法有據。
（五）從而，原告請求被告給付如附表二所示薪資；附表一編號一至四十四號之原告
      請求被告給付如附表二所示資遣費，合計原告請求被告給付如附表一所示之金
      額，核屬有據，應予准許，判決被告應給付原告如附表一所示之金額，及均自
      起訴繕本送達被告之翌日即九十二年四月八日起至清償日，按週年利率百分之
      五計算之利息。
四、假執行之宣告：
    原告陳明願供擔保，請准宣告假執行，核無不合，爰酌定如附表一所示相當擔保
    金額准許之。
五、訴訟費用之負擔：民事訴訟法第七十八條。
中      華      民      國    九十二    年      五      月      六      日
                                臺灣板橋地方法院民事第二庭
~B法  官  徐福晉
右正本證明與原本無異。
如不服本判決，應於判決送達後廿日內，向本院提出上訴狀。
中      華      民      國    九十二    年      五      月      十二    日
~B書記官  張玉如


司法院資訊處製作；財團法人民間司法改革基金會備份。
